臺灣彰化地方法院刑事判決　　　　　　　 94年度易字第584號
公　訴　人　臺灣彰化地方法院檢察署檢察官
被　　　告　甲○○
　　　　　　　　　　　弄23號.
上列被告因竊盜案件，經檢察官聲請簡易判決處刑（94年度偵字
第2850號），及移送併辦（94年度偵字第5797號），本院彰化簡
易庭認不宜逕依簡易判決處刑，簽移改依通常程序審理，判決如
下：
    主  文
甲○○連續踰越門扇，於夜間侵入住宅竊盜，處有期徒刑壹年捌
月。
    事  實
一、甲○○前有多次竊盜前科，最近1次甫於民國90年7月12日經
    臺灣高等法院台中分院以90年度上易字第751號判處有期徒
    刑2年6月，並於刑之執行前強制工作3年確定，同年8月1日
    入監執行強制工作，迄92年9月9日再執行上揭有期徒刑，並
    於94年1月12日假釋出獄，目前仍於假釋期間（假釋期間至
    94年5月14日止），猶不知悛悔，復基於意圖為自己不法所
    有之概括犯意，連續於：(1)94年3月16日上午6時許，騎乘車
    牌號碼KSZ-113號重型機車，行經丙○○所居住位於彰化縣
    彰化市○○里○○街480巷2弄5號之住所時，見四下無人，
    乃踰越該處鋁門窗上方用以防閑而屬安全設備之氣窗而攀爬
    入內，徒手竊取丙○○所有之銀行提款卡1枚及存摺1本，另
    竊取同住其內之陳仁壽所有之現金新台幣（下同）6千元、
    身分證、汽車行駛執照、汽、機車駕駛執照、健康保險卡、
    自然人認證卡各1枚、銀行提款卡2枚、行動電話及傳訊王各
    1具，饒明芳所有之現金5千元、身分證、機車駕駛執照、行
    車執照、國民旅遊卡、信用卡、自然人認證卡各1枚、手機1
    具、印章6個及套幣2套，竊取陳原次、饒慧君所有之銀行提
    款卡各1枚。(2)甲○○於得手後，再於同日上午6時40分許，
    以徒手強力扳開鋁製紗門而踰越門扇之方式，分別侵入彰化
    縣彰化市○○里○○街480巷2弄6號、8號庚○○、乙○○所
    有之住所行竊，惟因未能尋獲財物，均未得逞。嗣因丙○○
    發覺失竊後報警，經警於其住處鋁門窗暨上方氣窗採得數枚
    可疑指紋，經比對後確認與甲○○檔存指紋之右中、右環指
    紋相符，始查悉上情。(3)同年3月23日凌晨3時許之夜間，甲○○騎乘其所有之車牌號碼KSZ-113號重型機車，行經丁○○所有位於彰化縣彰化市○○路○段944巷31號之住處，因見
    該處1樓為一神壇，夜間僅自屋內將鋁製紗門上鎖，認有機
    可趁，乃下車將機車停放於旁，隨即徒手強力扳開該處鋁製
    紗門，而以踰越門扇之方式侵入該住宅，旋登上2樓丁○○
    之房間，以隨身攜帶之小型手電筒（未扣案，長約10餘公分
    ，客觀上尚難認足供凶器使用）搜尋財物，並竊得丁○○所
    有之現金6千元、行動電話1具、健康保險卡、駕駛執照各1
    枚及皮夾1個，惟甲○○於行竊得手後，未即離開，即為丁○○發覺並出言制止，甲○○聞聲乃倉皇逃逸，並將其騎乘
    之上開機車遺留於丁○○住處附近，迄同日上午7時許，甲○○欲前往取回該部機車時，為丁○○認出，經報警而查獲
    ，並自甲○○身上起出丁○○所失竊之上開財物。
二、案經彰化縣警察局彰化分局報請臺灣彰化地方法院檢察署檢
    察官偵查後聲請簡易判決處刑及移送併辦。
    理  由
一、（一）訊據被告甲○○，固坦承上揭事實欄(1)、(2)之竊盜犯
    行，惟供稱伊當時係載己○○到處閒逛，行經行竊地點時，
    己○○叫伊停車，提議行竊，並要伊幫忙將鋁門氣窗推開，
    讓他入內行竊，伊則在外把風，嗣竊得之財物全由己○○帶
    走，伊僅分得6千元云云。經查，被告確曾於上揭事實欄(1)
    、(2)所示之時、地行竊等情，除據被告供承在卷外，復經證
    人即被害人丙○○、庚○○、乙○○於警詢中證述綦詳（按
    被告對被害人於審判外之陳述，於言詞辯論終結前並未聲明
    異議，依刑事訴訟法第159條之5第2項，自得為證據），並
    有現場指認照片8幀附卷可稽，再警方復於被害人丙○○上
    開住所鋁門窗暨上方氣窗採得數枚可疑指紋，經比對後確認
    與被告甲○○檔存指紋之右中、右環指紋相符乙情，亦有彰
    化縣警察局刑案現場勘察報告表、現場採證照片及內政部警
    政署刑事警察局鑑驗書等在卷可憑；至被告另供稱行竊當時
    ，伊僅在外把風，係己○○入內行竊云云，惟本院經傳訊己○○到庭，己○○堅詞否認曾與被告共同行竊，並結證在卷
    ，徵諸警方於被害人丙○○上開住所鋁門窗暨上方氣窗採得
    之指紋，經比對後僅確認出與被告之指紋相符，並未出現證
    人己○○之指紋，堪信證人己○○上開證詞應屬事實，則被
    告上開供詞，顯係為圖減輕罪責所為避重就輕之詞，自無足
    採信，此部分之竊盜犯行，應係被告個人所為。（二）另訊
    之被告，矢口否認有何上揭事實欄(3)之竊盜犯行，辯稱：94
    年3月22日晚間11時許，友人戊○○向伊借用KSZ-113號機車
    外出，至翌日上午6時許，其妻稱伊之機車出事，嗣伊與妻
    子即至被害人住處將機車取回，之後伊又至被害人住處詢問
    發生何事，被害人告知與竊案有關，後伊去找黃志原，戊○○稱將贓物丟在福德宮金爐下，伊即取出交還被害人，伊並
    未進入被害人住處行竊云云。經查，上揭行竊之事實，業據
    被告於警詢中供認不諱，核與證人即被害人丁○○於警、偵
    訊中暨本院審理時證述之情節相符，並有贓物認領保管單1
    紙、現場照片8幀及車牌號碼KSZ-113號機車車籍資料1件等
    附卷可據。嗣被告於偵查中及本院審理時雖翻異前詞，並指
    戊○○方係入內行竊者，且提出戊○○親筆向其借用機車之
    證明書及身分證影本各1紙為證云云，惟本院經提訊證人戊○○到庭，據其證稱：上開案件非伊所為，被告曾於94年4
    月中旬要伊幫其頂替，伊當時因不知本件情形，且已另犯普
    通竊盜案件，心想不差本件案件，而被告復陳稱已與被害人
    和解，伊就答應被告為其承擔，並簽下證明書予被告等語，
    稽之為被告製作警詢筆錄之員警陳錫銘到庭證稱：被告開始
    原否認犯案，後經被害人指認，被告復交出贓物後，始承認
    竊盜犯行，且於製作筆錄時並未提到戊○○其人等語，而觀
    被告提出戊○○親筆之證明書及身分證影本之時間，確係在
    94年4月26日偵查庭訊問後，與證人戊○○陳稱被告要求伊
    代為頂替之時間相符，另被告為警查獲後，翌日確曾與被害
    人和解，亦有調解書1紙附卷可佐，按證人戊○○若非經由
    被告之告知，其如何得知被告曾與被害人和解之事，核諸上
    情，堪信證人戊○○上開證詞，絕非虛妄，此部分之竊盜犯
    行，自非證人戊○○所為。況查，證人即被害人丁○○自警
    詢中迄本院審理時，始終明確指認被告不移，並當庭確認證
    人戊○○並非行竊者，而觀諸被告與證人戊○○之外形，2
    人身高有別，相貌迥異，證人丁○○當不致有誤認之虞，綜
    上所陳，侵入被害人丁○○住處行竊者，應係被告無誤，被
    告否認行竊云云，顯屬事後卸責之詞，自不足採納。從而，
    本件事證明確，被告竊盜犯行均堪認定，應依法論科。
二、核被告甲○○所為，事實欄(1)部分，係犯刑法第321條第1項
    第2款之踰越安全設備竊盜罪；事實欄(2)部分，係犯同法條
    第1項第2款、第2項之踰越門扇竊盜未遂罪；事實欄(3)部分
    ，則係犯同法條第1項第2款、第1款之踰越門扇，於夜間侵
    入住宅竊盜罪。被告先後多次犯行，時間緊接，顯係基於概
    括之犯意，觸犯構成要件相同之罪名，應依連續犯論以情節
    較重之事實欄(3)踰越門扇，於夜間侵入住宅竊盜罪處斷，並
    加重其刑。臺灣彰化地方法院檢察署94年度偵字第5797號移
    送併辦部分（即事實欄(1)、(2)部分），因與已起訴且經論罪
    科刑之事實欄(3)部分，具連續犯之裁判上一罪關係，為起訴
    效力所及，基於審判不可分，本院自應併予審理。至事實欄
    (3)部分敘及被告於竊盜時所攜帶之手電筒，因未扣案，且證
    人即被害人丁○○於本院審理時復證稱該支手電筒約一般免
    洗筷大小，約10餘公分長等語，是被告所攜帶之手電筒，客
    觀上尚難認對人之生命、身體具有危險性，而可供為凶器使
    用，附此敘明。爰審酌被告前已有多次之竊盜前科，且於假
    釋中（參見卷附之臺灣彰化地方法院檢察署刑案資料查註紀
    錄表及臺灣高等法院被告前案紀錄表），仍不知警惕，猶迭
    次為竊盜犯行及其犯罪之動機、目的、以侵入他人住宅之方
    式行竊財物，對人民住居安寧造成之危害、被告所行竊財物
    之價值及其犯後未能坦承犯行，推諉卸責，顯然並無悔悟之
    意等一切情狀，量處如主文所示之刑，以資懲處。至被告於
    事實欄(3)行竊時所持之手電筒，並未扣案，被告復否認犯行
    ，無從查明是否屬被告所有，自毋庸併為沒收之諭知，附此
    說明。
據上論斷，應依刑事訴訟法第452條、第299條第1項前段，刑法
第56條、第321條第1項第1款、第2款，判決如主文。
本案經檢察官田德煙到庭執行職務。
中　　華　　民　　國　　94　　年　　9 　　月　　14　　日
                  刑事第二庭    審判長法  官  王義閔
                                      法  官  李雅俐
                                      法  官  廖政勝
以上正本證明與原本無異。
如不服本判決，應於判決送達後10日內，向本院提出上訴狀（須
附繕本）。
告訴人或被害人對於判決如有不服具備理由請求檢察官上訴者，
其上訴期間之計算係以檢察官收受判決正本之日期為準。
中　　華　　民　　國　　94　　年　　9 　　月　　14　　日
                                      書記官  詹國立
中華民國刑法第321條
犯竊盜罪而有左列情形之一者，處 6 月以上、 5 年以下有期徒
刑：
一  於夜間侵入住宅或有人居住之建築物、船艦或隱匿其內而犯
    之者。
二  毀越門扇、牆垣或其他安全設備而犯之者。
三  攜帶兇器而犯之者。
四  結夥三人以上而犯之者。
五  乘火災、水災或其他災害之際而犯之者。
六  在車站或埠頭而犯之者。
前項之未遂犯罰之。
